臺灣桃園地方法院刑事判決　　　　　　　 96年度易緝字第7號
公　訴　人　台灣桃園地方法院檢察署檢察官
被　　　告　甲○○
上列被告因竊盜案件，經檢察官提起公訴（95年度偵字第20255
號），被告於本院準備程序進行中，就被訴事實為有罪之陳述，
經本院告知簡式審判程序意旨，並聽取公訴人及被告之意見後，
本院合議庭裁定由受命法官獨任依簡式審判程序審理，並判決如
下：
    主  文
甲○○結夥三人以上、攜帶兇器竊盜電業之電線，處有期徒刑拾
月。
    事  實
一、甲○○於民國九十五年八月十日凌晨三時許，夥同謝志明（
    業經本院以九十五年度易字第一一五二號判決判處有期徒刑
    一年）、賴文勛（另案審結）共同基於意圖為自己不法所有
    之犯意聯絡，先由謝志明向不知情友人借得客觀上足以威脅
    人之生命、身體安全並可供兇器使用之油壓剪一把，將之安
    裝在伸縮桿上，使用時以拉繩控制其方向，以此資為竊取電
    纜線之工具，準備妥適後，謝志明即駕車（車牌號碼不詳）
    搭載甲○○、賴文勛一同至桃園縣龍潭鄉○○村○○路十八
    號旁，由甲○○及謝志明共同持上開足供兇器使用且已安裝
    在伸縮桿上之油壓剪，利用拉繩用力拉扯、剪斷台灣電力股
    份有限公司（下簡稱：台灣電力公司）設置於該處之聖亭幹
    一二一─二─八至一二一─二─八低一桿號電線桿間電纜線
    三條【長約一百三十四公尺，價值約新台幣（下同）三千九
    百五十二元】，賴文勛則負責在地面收捲、綑綁之電纜線，
    三人再合力將電纜線搬運上車，甲○○、謝志明、賴文勛三
    人共同以此方式竊取台灣電力公司所有之供電設備電纜線得
    手；旋於同日凌晨三時五分許，三人共同承上開竊盜接續犯
    意，以相同手法接續竊得台灣電力公司設置在桃園縣龍潭鄉
    上林村溝西八十四號旁之龍西幹二三支十三低一至二三支一
    三右低一桿號電線桿間電纜線四條（總長約四百十五公尺，
    總價值約二萬一千一百二十六元）。甲○○、謝志明與賴文
    勛三人竊取得手後，共同駕車將竊得之電纜線運至偏僻之新
    竹縣芎林鄉五龍村油羅溪橋河邊空地做剝皮處理後，於九十
    五年八月十日上午十一時許，再將之載往新竹縣新埔鎮○○
    里○○路四二三號旁碩威資源回收場，出售予不知情之碩威
    資源回收場負責人劉威晨，得款三人朋分花用盡淨。嗣經警
    循線查獲。
三、案經新竹縣政府警察局橫山分局報請臺灣桃園地方法院檢察
    署檢察官偵查起訴。
    理  由
一、程序部分：本件被告甲○○所犯係死刑、無期徒刑或最輕本
    刑為三年以上有期徒刑以外之罪，亦非高等法院管轄第一審
    之案件，其於準備程序中就被訴事實為有罪之陳述，經本院
    告知簡式審判程序之旨，並聽取當事人（檢察官、被告）意
    見後，經本院合議庭依刑事訴訟法第二百七十三條之一第一
    項規定裁定由受命法官獨任進行簡式審判程序，合先敘明。
二、訊據被告甲○○對於上開犯罪事實，迭於警詢及本院審理中
    均坦承不諱，核與共同被告賴文勛於警詢中供稱：九十五年
    八月上旬左右，其和謝志明、甲○○一起去偷電纜線，當時
    是由謝志明取出工具剪了二至三根電線桿上的電線，其負責
    收線，之後一起去變賣等語（見偵卷第二十六頁至第二十八
    頁），共同被告謝志明於警詢、本院審理時亦供陳：九十五
    年八月九日（應為十日）凌晨二點到三點左右，與甲○○、
    賴文勛一同竊取桃園縣龍潭鄉○○村○○路旁電纜線，係以
    伸縮桿裝上其向友人借得之油壓剪，以拉繩控制，其與甲○
    ○一人一邊用力拉扯，電線就掉下來，賴文勛負責在旁收電
    線，之後三人合力搬上車，當天就去新竹縣新埔鎮○○路上
    那家資源回收場變賣等語述相符（見偵卷第五頁至第九頁、
    本院九十五年十二月十三日審理筆錄），並經證人即台灣電
    力公司員工黃正豪於警詢、檢察官偵查中結證：上揭時、地
    ，台灣電力公司所有、設置於該處之電線遭到竊取等語明確
    （見偵卷第三十一頁至第三十三頁、第六十一頁）以及證人
    即碩威企業社資源回收場負責人劉威晨於警詢、檢察官偵查
    中結證稱：九十五年八月十日上午十一時許，謝志明及二名
    不認識之原住民青年到碩威資源回收場出售該批電線等語明
    確（見偵卷第三十四頁至第三十六頁、第六十二頁），復有
    電訊（力）線路失竊現場調查報告表二份、現場指認照片共
    三十張附卷可稽，足認被告甲○○前開任意性之自白核與事
    實相符，堪予採信。綜上所述，本件事證明確，被告犯行堪
    予認定，應依法論科。
三、按刑法第三百二十一條第一項第三款之攜帶兇器竊盜罪，係
    以行為人攜帶兇器竊盜為其加重條件，此所謂兇器，其種類
    並無限制，凡客觀上足對人之生命、身體、安全構成威脅，
    具有危險性之兇器均屬之，且祇須行竊時攜帶此種具有危險
    性之兇器為已足，並不以攜帶之初有行兇之意圖為必要（最
    高法院七十九年台上字第五二五三號判例意旨參照）。查被
    告甲○○所持以竊盜電纜線之油壓剪一把，既足已剪斷電纜
    線，質地顯然堅硬、銳利，若持以行兇，依一般社會觀念，
    自足以使人之身體、生命產生危險，堪認為兇器。再按「竊
    盜或損壞電桿、電線、變壓器或其他供電設備者，依刑法之
    規定從重處斷。」，電業法第一百零五條定有明文，則竊取
    電業法之電線，除犯刑法之竊盜罪外，亦構成電業法第一百
    零五條之竊盜供電設備罪，依刑法竊盜罪之法律效果論處；
    而依特別法優於普通法之法律競合關係，竊取電業法之電線
    犯行，電業法第一百零五條應優先於刑法竊盜罪章而適用。
    故核被告甲○○夥同謝志明、賴文勛，結夥三人以上共同為
    攜帶兇器竊盜電線行為，係犯電業法第一百零五條竊盜供電
    設備罪，依刑法第三百二十一條第一項第三款、第四款之結
    夥三人以上攜帶兇器竊盜罪之規定從重處斷，公訴意旨認被
    告應依刑法第三百二十一條第一項第三款、第四款處斷，並
    依電業法第一百零五條規定加重其刑部分，尚有未洽，惟起
    訴事實相同，爰依法變更起訴法條。又被告甲○○與共犯謝
    志明、賴文勛就前開犯行，具有犯意聯絡與行為分擔，應論
    以共同正犯。另被告甲○○與共犯謝志明、賴文勛基於竊盜
    台灣電力公司所有供電設備電纜線之單一犯意，接續於上開
    時間、地點剪斷電線桿上之電纜線等行為，被害法益均相同
    ，為接續犯，屬實質上一罪。爰審酌被告年值青壯，不思以
    正當方式賺取報酬，為圖一己私利而竊取他人（台灣電力公
    司）財物，又其所竊取之電線變賣後價值雖不高，卻足以使
    一般民眾之生活與用電安全受到嚴重之影響，台灣電力公司
    嗣後亦需耗費相當之人力、物力投入警戒、修繕，故被告所
    得利益雖小，惟所生危害甚鉅，並斟酌被告犯後坦承犯行，
    尚有悔意，檢察官具體求處之刑度等一切情狀，量處如主文
    所示之刑，以資懲儆。至於檢察官雖對被告具體求處有期徒
    刑一年，惟念及被告雖係結夥三人以上、攜帶兇器而為本件
    犯行，但過程手段平和、未傷害他人，犯後頗有悔意等情觀
    之，本院認公訴人所為求刑稍嫌過重，難依其所請，附此敘
    明。至於未扣案、被告持以行竊之伸縮桿、油壓剪各一把，
    被告甲○○堅決否認為其所有（見本院九十六年一月三十日
    審理筆錄），共犯被告謝志明亦堅稱：係向友人借得，並非
    其所有等語（見偵卷第七頁、本院九十五年十二月十三日審
    理筆錄），復無其他事證可認係被告甲○○或其共犯謝志明
    、賴文勛所有之物，爰不諭知沒收，附此敘明。
四、至被告賴文勛俟到案後另行審結，併此敘明。
五、據上論斷，應依刑事訴訟法第二百七十三條之一第一項、第
    二百九十九條第一項前段、第三百條，電業法第一百零五條
    ，刑法第十一條前段、第二十八條、第三百二十一條第一項
    第三款、第四款，判決如主文。
本案經檢察官郝中興到庭執行職務。
中　　華　　民　　國　　96　　年　　2 　　月　　13　　日
                    台灣桃園地方法院刑事第十一庭
                          法  官　何俏美
以上正本證明與原本無異。
如不服本判決，應於送達後10日內，向本院提出上訴狀。
                          書記官  陳淑瓊
中　　華　　民　　國　　96　　年　　2 　　月　　14　　日
附錄：本案論罪科刑法條全文
中華民國刑法第321條
犯竊盜罪而有左列情形之一者，處六月以上、五年以下有期徒刑
：
一  於夜間侵入住宅或有人居住之建築物、船艦或隱匿其內而犯
    之者。
二  毀越門扇、牆垣或其他安全設備而犯之者。
三  攜帶兇器而犯之者。
四  結夥三人以上而犯之者。
五  乘火災、水災或其他災害之際而犯之者。
六  在車站或埠頭而犯之者。
電業法第105條
 (罰則 (一) ----供電設備之竊盜或損壞)
竊盜或損壞電桿、電線、變壓器或其他供電設備者，依刑法之規
定從重處斷。前項之未遂犯罰之。
